臺灣屏東地方法院刑事判決　　　　　　　100年度易字第549號
公　訴　人　臺灣屏東地方法院檢察署檢察官
被　　　告　江昭男
上列被告因竊盜案件，經檢察官提起公訴（100 年度偵字第4192
號），嗣被告就被訴事實為有罪之陳述，經本院告知簡式審判程
序之旨，並聽取當事人之意見後，由本院合議庭裁定改由受命法
官獨任進行簡式審判程序，判決如下：
    主  文
江昭男犯侵入住宅竊盜罪，累犯，處有期徒刑捌月。
    事  實
一、江昭男前於民國97年間，因竊盜案件，經臺灣板橋地方法院
    以97年度易字第2324號判決有期徒刑10月、8 月，應執行有
    期徒刑1 年4 月確定，於98年10月5 日縮刑期滿執行完畢。
    詎江昭男猶不知悔改，於前開有期徒刑執行完畢5 年內之10
    0 年4 月11日晚上11時42分，駕駛車號7HQ-925 號普通重型
    機車行經潘姿妤位於屏東縣潮州鎮○○路55巷11弄2 之號住
    處旁時，竟意圖為自己不法之所有，基於竊取他人財物之犯
    意，趁無人注意之際，徒手拉開潘姿妤上址住處未上鎖之鐵
    門後進入上址，竊取潘姿妤所有放置於上址住處內客廳沙發
    上之LV桶包1 個（價值約新臺幣﹝下同﹞2 萬4 千元）、LV
    小桶包1 個（價值約8 千元）、LV皮夾1 個（價值約2 萬7
    百元）、夏麗毫手錶1 只（價值約5 萬元）、鈦鍊1 只（價
    值約6 千元）、髮金項鍊1 條（價值約8 千元）、鑽石項鍊
    1 條（價值約15萬元）、耳環2 個（價值約6 百元）、黑色
    肩包1 個（價值約8 千元）、現金2 萬4 千元、行照、駕照
    、信用卡及提款卡等物得手後，隨即駕駛上開機車逃逸。嗣
    於翌日即同年月12日凌晨0 時5 分許，因潘姿妤聽聞機車聲
    音察覺有異而發現遭竊，報警後循線調閱監視器，於同年月
    13日下午6 時50分許，經警持搜索票在江昭男當時位於屏東
    縣崁頂鄉○○村○○路1 之4 號之住處搜索而查獲，並扣得
    上開潘姿妤所有之LV桶包、LV小桶包、LV皮夾各1 個、夏麗
    毫手錶、鈦鍊各1 只、髮金項鍊、鑽石項鍊各1 條及耳環2
    個等物（均已發還潘姿妤領回），而查悉上情。
三、案經潘姿妤訴由屏東縣政府警察局潮州分局報告臺灣屏東地
    方法院檢察署檢察官偵查起訴。
    理  由
一、按除被告所犯為死刑、無期徒刑、最輕本刑為3 年以上有期
    徒刑之罪或高等法院管轄第一審案件者外，於第一次審判期
    日前之準備程序進行中，被告先就被訴事實為有罪之陳述時
    ，審判長得告知被告簡式審判程序之旨，並聽取當事人、代
    理人、辯護人及輔佐人之意見後，裁定進行簡式審判程序，
    刑事訴訟法第273 條之1 第1 項定有明文。經核本件被告江
    昭男所犯係死刑、無期徒刑、最輕本刑為3 年以上有期徒刑
    以外之罪，其於準備程序中就被訴事實為有罪之陳述，經法
    官告知簡式審判程序之旨，並聽取公訴人、被告之意見後，
    本院爰依首揭規定，合議裁定由受命法官獨任進行簡式審判
    程序。是本案之證據調查，依同法第273 條之2 規定，不受
    同法第159 條第1 項、第161 條之2 、第161 條之3 、第16
    3 條之1 ，及第164 條至170 條所規定證據能力認定及調查
    方式之限制，合先敘明。
二、上開犯罪事實，業據被告於偵查、本院準備程序及審理中均
    坦承不諱，核與證人即被害人潘姿妤於警詢之證述情節大致
    相符，並有本院100 年度聲搜字第377 號搜索票、被告自願
    受搜索同意書、屏東縣政府警察局潮州分局搜索扣押筆錄、
    扣押物品目錄表、扣押物品收據、贓物認領保管單（見警卷
    第15至20頁）、監視器翻拍照片10張（見警卷第24至28頁）
    及採證照片15張（見警卷第31至38頁）在卷可稽，足認被告
    之任意性自白與事實相符，堪為論罪科刑之依據；本件事證
    明確，被告犯行堪以認定，應依法論科。
三、核被告所為，係犯刑法第321 條第1 項第1 款之加重竊盜罪
    。而入室行竊，其越入行為即屬侵入住宅，已結合於所犯加
    重竊盜之罪質中，無更行構成侵入住宅罪之理（最高法院27
    年上字第1887號判例參照）。故被告進入潘姿妤上址住處行
    竊之行為，本已有侵入住宅之性質在內，而應認已結合於所
    犯加重竊盜罪質中，即不須另論以刑法第306 條第1 項之無
    故侵入住宅罪。再被告曾受如事實欄所載之刑執行完畢，有
    臺灣高等法院被告前案紀錄表可稽，其於有期徒刑執行完畢
    後5 年內，故意再犯本件有期徒刑以上之罪為累犯，應依刑
    法第47條第1 項規定加重其刑。爰審酌被告前已有財產犯罪
    前科，有臺灣高等法院被告前案紀錄表在卷可查，經徒刑之
    處遇後，竟仍不知悔改，再犯本案，顯見其法紀觀念薄弱，
    未能自前所受刑之執行記取教訓，復尚值青壯，猶不思循正
    途賺取所需，僅因貪圖小利，即再犯本件竊盜犯行，足見其
    漠視他人財物之所有權，對民眾財產安全及社會治安均非無
    相當危害，惟念其犯後坦承犯行，表現悔意，兼衡被告犯罪
    時所採手段雖平和，所竊財物部分業已發還被害人領回，但
    仍造成被害人財物與證件遺失之損害尚非輕微，暨被告之學
    歷國中肄業、以建築工人為業、家中尚有父母之家庭狀況（
    業據被告陳明在卷，見本院卷第113 頁）等一切情狀，量處
    如主文所示之刑。末按所謂安全設備，係指除門扇、牆垣外
    ，其他依社會通常觀念，足認為防盜之設備而言。（最高法
    院29年度滬上字第63號判例意旨參照），查本件被告徒手推
    開未上鎖之鐵門入內行竊之事實，業據被告供陳在卷（見本
    院卷第112 頁），且與證人即被害人潘姿妤於警詢中證述：
    被告並未破壞門窗侵入等語（見警卷第12頁）之情節相符，
    是揆諸上開最高法院判例意旨，證人潘姿妤上址住處之鐵門
    既非屬安全設備，亦未經毀損或踰越，是被告上開犯行實不
    該當於刑法第321 條第1 項第2 款之構成要件，檢察官認被
    告犯行同時構成刑法第321 條第1 項第1 款及第2 款，尚有
    未合，併此敘明。
據上論斷，應依刑事訴訟法第273 條之1 第1 項、第299 條第1
項前段，刑法第321 條第1 項第1 款、第47條第1 項，判決如主
文。
本案經檢察官鍾佩真到庭執行職務。
中    華    民    國   100    年    7     月    29    日
                  刑事第一庭    法  官  薛侑倫
以上正本證明與原本無異。
如不服本判決應於收受判決後10日內向本院提出上訴書狀，並應
敘述具體理由；其未敘述上訴理由者，應於上訴期間屆滿後20日
內向本院補提理由書（均須按他造當事人之人數附繕本）「切勿
逕送上級法院」。
中    華    民    國   100    年    7     月    29    日
                                書記官  邱郁芸
附錄本件論罪科刑法條：
中華民國刑法第321條
（加重竊盜罪）
犯竊盜罪而有下列情形之一者，處6 月以上、5 年以下有期徒刑
，得併科新臺幣10萬元以下罰金：
一、侵入住宅或有人居住之建築物、船艦或隱匿其內而犯之者。
二、毀越門扇、牆垣或其他安全設備而犯之者。
三、攜帶兇器而犯之者。
四、結夥3 人以上而犯之者。
五、乘火災、水災或其他災害之際而犯之者。
六、在車站、埠頭、航空站或其他供水、陸、空公眾運輸之舟、
    車、航空機內而犯之者。
前項之未遂犯罰之。